臺灣桃園地方法院刑事判決　　　　　　 94年度交易字第227號
公　訴　人　臺灣桃園地方法院檢察署檢察官
被　　　告　甲○○
選任辯護人　林亦書律師
　　　　　　李建賢律師
上列被告因過失致死案件，經檢察官提起公訴（94年度偵字第26
79號），因被告於準備程序中就被訴事實為有罪之陳述，經合議
庭裁定進行簡式審判程序，本院判決如下︰
    主  文
游昌輝從事業務之人，因業務上之過失致人於死，處有期徒刑陸
月，如易科罰金，以佰元折算壹日。緩刑貳年。
    事  實
一、甲○○平日以駕駛聯結車為業，係從事駕駛業務之人，其於
    民國94年1 月11日下午，駕駛2J-978號營業半聯結車，沿桃
    園縣中壢市○○路由中壢往大園方向行駛。當日下午2 時許
    ，甲○○駕駛上開聯結車，行經上處中園路198 號前時，原
    應注意兩車併行之間隔，並隨時採取必要之安全措施，且依
    當時晴天，日間自然光，柏油乾燥路面無缺陷，視距良好無
    障礙物等情境，又無不能注意之情事，竟疏未注意其右側有
    楊肇順騎乘MNS-380 號重機車在旁行駛之路況，貿然前行。
    適楊肇順亦疏未注意保持與左方營業半聯結車之安全間隔，
    逕自前行。雙方彼此互未保持安全間隔結果，以致機車因不
    詳原因略有搖晃，即遭聯結車右側擦撞倒地，楊肇順因而跌
    落路面，復遭甲○○駕駛之聯結車碾壓經過，而受有頭、胸
    部鈍挫傷之傷害，經送醫後延至當日下午3 時許不治死亡。
    嗣經路人郭于鳳、陳筱婷目擊事故經過，記下車號報警，經
    警循線通知甲○○到案後，始發覺上情。
二、案經臺灣桃園地方法院檢察署檢察官據報相驗後，自動檢舉
    起訴。
    理  由
一、訊據被告甲○○坦承平日以駕駛營業半聯結車為業，於上揭
    時間、地點，駕駛2J-978號營業半聯結車返家途中，因疏未
    注意兩車併行之間隔，而擦撞其右側，由被害人楊肇順騎乘
    之MNS-380 號重機車肇事，楊肇順因此跌落路面，遭被告駕
    駛之聯結車碾壓致死等事實不諱（本院94年9 月2 日訊問筆
    錄），核與目擊證人郭于鳳、陳筱婷分別於警詢及檢察官偵
    查中證述事故發生之情節相符（偵查卷第6 頁、相驗卷第11
    頁、第13頁）。此外，復有道路交通事故調查報告表暨所附
    現場圖1 份、肇事現場及車損照片共82張附卷可稽（相驗卷
    第21頁至第23頁、第25頁至第32頁、偵查卷第15頁至第48頁
    ）。又被害人楊肇順因本件事故，受有頭、胸部鈍挫傷之傷
    害，經送醫後延至案發當日下午3 時許死亡之事實，亦經臺
    灣桃園地方法院檢察署檢察官督同檢驗員到場相驗明確，製
    有勘驗筆錄、相驗屍體證明書、驗斷書各1 份，及天晟醫院
    出具之診斷證明書各1 份在卷足憑（相驗卷第33頁、第36頁
    、第43頁至第49頁，偵查卷第14頁）。按汽車行駛時，駕駛
    人應注意兩車併行之間隔，並隨時採取必要之安全措施，道
    路交通安全規則第94條第3 項定有明文，被告領有駕駛執照
    ，對前開規定自難諉為不知，又依卷附調查報告表所載，肇
    事當時晴天，日間自然光，柏油乾燥路面無缺陷，視距良好
    無障礙物等情境，亦無不能注意之情事，然被告仍疏於注意
    保持與其右側平行重機車之間隔，以致擦撞重機車肇事，被
    告自有違反上揭規定之過失。即本件經臺灣省桃園縣區車輛
    行車事故鑑定委員會鑑定結果，亦認被告駕駛聯結車與楊肇
    順駕駛重機車同向併行，互未保持安全間隔，同為肇事原因
    ，有該會94年5 月5 日桃縣行字第0945 201160 號函暨所附
    鑑定意見書1 份在卷可佐（94年度偵字第2679號卷第51頁）
    。至於楊肇順騎乘重機車，亦未保持與聯結車併行之安全間
    隔，固同有過失，惟刑法並無過失相抵原則之適用，被告尚
    不能據此解免其過失，併予敘明。被告上揭過失與楊肇順之
    死亡間，並有因果關係。綜上，本件事證明確，被告犯行已
    堪認定，應依法論科。
二、按刑法上所謂業務，係指以反覆同種類之行為為目的之社會
    活動而言，被告甲○○平日既以駕駛營業半聯結車為業，即
    為從事駕駛業務之人，以此論之，被告於肇事當時，雖係在
    卸貨返家途中，仍屬其執業範圍，準此，被告駕車肇事，致
    楊肇順於死之所為，亦應論以業務過失致死罪。核被告所為
    ，係犯刑法第276 條第2 項之業務過失致死罪，公訴人認係
    犯同條第1 項之普通過失致死罪，起訴法條尚有違誤，應予
    變更。爰審酌被告未注意與右側重機車之安全間隔，以致肇
    事，致機車騎士楊肇順死亡，對楊肇順及其家屬造成之傷害
    至鉅，惟念楊肇順亦有相當過失，且被告事後坦承犯行，並
    已與楊肇順家屬達成和解，有和解書附於本院卷可參，態度
    良好等一切情狀，量處如主文所示之刑，並諭知易科罰金之
    折算標準，以示懲儆。末查，被告前曾於75年間因竊盜罪，
    經本院判處有期徒刑6 月，緩刑3 年確定，嗣緩刑期滿，未
    經撤銷，視為未曾受上開刑之宣告，有其臺灣高等法院被告
    前案紀錄表1 份在卷可稽，其偶因過失致犯本罪，犯後已知
    悔悟，經此刑之宣告後，應知警惕而無再犯之虞，本院因認
    所宣告之刑以暫不執行為當，爰併宣告緩刑2 年，以勵自新
    。
據上論斷，應依刑事訴訟法第273 條之1 第1 項、第299 條第1
項前段、第300 條，刑法第276 條第2 項、第41條第1 項前段、
第74條第1 款，罰金罰鍰提高標準條例第1 條前段、第2 條，判
決如主文。
本案經檢察官楊挺宏到庭執行職務。
中　　華　　民　　國　　94　　年　　9 　　月　　16　　日
                            交通法庭  法　官　陳彥宏
以上正本證明與原本無異
如不服本判決書應於送達後10日內向本院提出上訴狀
                                      書記官　翁其良
中　　華　　民　　國　　94　　年　　9　　月　　16　　日
附錄本案論罪科刑法條全文：
刑法第276條第2項
中華民國刑法第276條
(過失致死罪)
因過失致人於死者，處二年以下有期徒刑、拘役或二千元以下罰
金。
從事業務之人，因業務上之過失犯前項之罪者，處五年以下有期
徒刑或拘役，得併科三千元以下罰金。
